【裁判字號】    90,上易,2420
【裁判日期】    900918
【裁判案由】    毒品危害防制條例
【裁判全文】
臺灣高等法院刑事判決                            九十年度上易字第二四二○號
    上  訴  人
    即  被  告  甲○○
右上訴人因違反毒品危害防制條例案件，不服臺灣板橋地方法院九十年度易字第九六
六號，中華民國九十年五月二十三日第一審判決（起訴案號：臺灣板橋地方法院檢察
署八十九年毒偵字第七○九四號、八十九年度偵字二一一一九號），提起上訴，本院
判決如左：
    主  文
上訴駁回。
    事  實
一、甲○○前曾於民國八十五年間因違反麻醉藥品管理條例案件，經原審判處有期徒
    刑六月確定，於八十五年十月十一日易科罰金執行完畢，仍不知悔改，復因施用
    第二級毒品安非他命案件，經依原審以八十七年度毒聲字第一九０八號及八十八
    年度毒聲字第六六六七號先後二次刑事裁定送觀察、勒戒後，均認無繼續施用毒
    品之傾向，由台灣板橋地方法院檢察署檢察官分別於八十七年九月二十八日以八
    十七年度偵字第一七八四八號及八十八年度十一月十五日以八十八年度毒偵字第
    二０八九號案為不起訴處分確定。詎甲○○於不起訴處分後五年內，基於施用第
    二級毒品安非他命之概括犯意，先於八十九年十一月七日二十二時三十分許之前
    九十六小時內某時，在不詳處所，施用第二級毒品安非他命一次，為警於八十九
    年十一月七日在台北縣板橋市○○路○段三八巷一五六弄七號查獲。復於九十年
    五月四日某時及同年月六日二十二時許，連續在台北縣板橋市○○路○段一四二
    號三樓住處，施用第二級毒品安非他命各一次，嗣於九十年五月七日零時三十分
    許，在上述住處為警查獲( 即九十年毒偵字第二一一三號移併部分 )，並扣得其
    持有供吸用之第二級毒品安非他命壹包（毛重○．六公克、淨重○．五公克）及
    所有供吸食安非他命所用之吸食器一個。
二、案經臺北縣警察局板橋分局報請台灣板橋地方法院檢察署檢察官偵查起訴。
    理  由
一、訊據被告對於九十年五月四日某時及同年月六日二十二時許，連續在台北縣板橋
    市○○路○段一四二號三樓住處，施用第二級毒品安非他命各一次之行為，業於
    警訊時及原審審理中坦白承認（見偵查卷第六頁、原審卷第四十七頁），然於警
    訊及偵審中均矢口否認曾於八十九年十一月七日二十二時三十分許之前九十六小
    時內某時有施用第二級毒品安非他命犯行。惟查，被告於八十九年十一月七日為
    警查獲時所採集之尿液，經送檢驗結果，有安非他命類陽性反應，此有臺灣檢驗
    科技股份有限公司出具之濫用藥物尿液檢驗報告附卷可稽（見偵查卷第三十七頁
    ）。又被告前因施用第二級毒品安非他命，先後二次送觀察、勒戒後，均認無繼
    續施用毒品之傾向，並分別由台灣板橋地方法院檢察署檢察官以八十七年度偵字
    第一七八四八號及八十八年度毒偵字第二０八九號案為不起訴處分確定，此有該
    署檢察官不起訴處分書二份及該署刑案資料查註紀錄表在卷足憑，此外附有安非
    他命一包（毛重○．六公克、淨重○．五公克）及吸食器一個扣案可證（見偵查
    卷第十一頁）。是被告三犯毒品危害防制條例第十條第二項之施用第二級毒品安
    非他命罪，堪予認定，洵無疑義。
二、按安非他命屬毒品危害防制條例第二條第二項第二款所定之第二級毒品，核被告
    所為，係犯毒品危害防制條例第十條第二項之罪。其持有第二級毒品安非他命之
    低度行為，為施用之高度行為所吸收，不另論罪。被告先後多次施用毒品行為，
    時間密接、犯罪構成要件相同，顯係基於概括犯意為之，應依連續犯之規定以一
    罪論，並加重其刑。又被告於九十年五月四日某時及同年月六日二十二時許，連
    續在台北縣板橋市○○路○段一四二號三樓住處，施用第二級毒品安非他命各一
    次之行為，雖未經檢察官提起公訴，然此部分與前開起訴判罪部分有連續犯之裁
    判上一罪關係，復經台北縣警察局海山分局緝獲被告時函送原審，原審自得一併
    審理。又被告前曾於八十五年間因違反麻醉藥品管理條例案件，經原審判處有期
    徒刑六月確定，於八十五年十月十一日易科罰金執行完畢，有台灣高等法院檢察
    署刑案紀錄簡覆表附卷可按，於五年以內再犯本件有期徒刑以上之罪，為累犯，
    依刑法第四十七條規定遞予加重其刑。原審審酌被告於前次因施用毒品獲不起訴
    處分後仍再行施用、施用之期間、次數，施用毒品係戕害自身之犯罪，於他人尚
    無明顯之危害，及犯後態度等一切情狀，量處處有期徒刑捌月，於法尚無不合，
    量刑亦稱妥適，上訴人（即被告）空言徒稱上訴，未具上訴理由，應無理由，應
    予駁回。又扣案之安非他命一包（毛重○．六公克、淨重○．五公克），為查獲
    之第二級毒品，應依毒品危害條例第十八條第一項前段宣告沒收銷燬之；且扣案
    之吸食器一個，係被告所有供其施用第二級毒品安非他命犯罪所用之物，業據被
    告供明在卷，應依刑法第三十八條第一項第二款之規定沒收，併於敘明。
三、依刑事訴訟法第三百六十八條，判決如主文。
本案經檢察官陳維練到庭執行職務。
中      華      民      國    九十      年      九      月      十八    日
                              臺灣高等法院刑事第一庭
                                  審判長法  官  李  相  助
                                        法  官  王  振  興
                                        法  官  蔡  光  治
右正本證明與原本無異。
不得上訴。
                                        書記官  王  才  生
中      華      民      國     九十     年      九    月      二十六    日
附錄：本案論罪科刑法條全文
毒品危害防制條例第十條第二項：
施用第二級毒品者，處三年以下有期徒刑。


司法院資訊處製作；財團法人民間司法改革基金會備份。
